【裁判字號】    90,易更,3
【裁判日期】    900716
【裁判案由】    妨害家庭
【裁判全文】
臺灣臺南地方法院刑事判決                              九十年度易更字第三號
    公  訴  人  臺灣台南地方法院檢察署檢察官
    被      告  丙○○○即盧素.
右列被告因妨害家庭案件，經檢察官提起公訴（八十九年度偵字第三一一一號），本
院判決如左：
    主  文
盧素月連續與有配偶之人相姦，處有期徒刑月，如易科罰金，以佰元折算壹日。
    事  實
一、盧素月明知乙○○為甲○○○之夫，為有配偶之人，二人自民國（下同）八十八
    年三月間起至同年十二月間某日止，竟基於相姦之概括犯意，分別在位於台南縣
    歸仁鄉○○○路六號之國仁旅社、台南縣新化鎮金皇旅社及乙○○位於台南縣關
    廟鄉○○村○○路二二巷二六號住處等處所，發生性行為多次。嗣於八十八年十
    二月間某日，二人同至上址之國仁旅社發生性行為時，適為甲○○○尾隨於後持
    照相機拍照存證後，報警而查悉上情。
二、案經甲○○○訴由台灣台南地方法院檢察署檢察官偵查起訴。
    理  由
一、訊據被告盧素月固承認於八十八年間三月間起至同年十一月十二日止確有發生前
    揭相姦之情事，然矢口否認有於八十八年十一月十二日簽立切結書後仍有與乙○
    ○發生性行為之犯行，辯稱：伊與乙○○發生性行為均得到其妻甲○○○之同意
    云云。惟查：
（一）被告與告訴人甲○○○間於八十八年十一月十二日所簽立之切結書，並不構成
      對被告之事前縱容與事後宥恕。按所謂事前縱容，係指告訴人知悉通姦情事後
      ，仍消極地不予聞問，同時放任夫妻之另一方與第三人為性行為；所謂事後宥
      恕，係指告訴人於知悉通姦情事後，積極向通姦之雙方表示原諒之意，是不論
      事前縱容或事後宥恕，二者均屬告訴人之意思表示。經查本件前開切結書內容
      中關於「本人盧素月與乙○○通姦數次，但已有反悔之心，……，若再有此類
      情事發生，願賠償新台幣二百萬元整……」乙節，係屬被告之意思表示，而非
      告訴人甲○○○之意思表示；且本件告訴人知悉被告與其夫通姦情事之時間點
      ，係在八十八年十月中旬，業據告訴人供承在卷，同時亦為被告所不否認，是
      自此時點後，告訴人便積極地查訪其夫乙○○之起居，並於八十八年十一月十
      二日，與告訴人之女唐郁婷至被告住處談判，由被告簽立前開切結書，積極地
      表現出告訴人絕不縱容通姦之情事再度發生之意，是自實質上觀之，該切結書
      並不構成告訴人之縱容；自形式上觀之，該切結書雖由告訴人之女唐郁婷所編
      寫，然其字面上文義解釋觀之，確係被告向告訴人所為之意思表示，而非告訴
      人之意思表示，自不關涉該意思表示究為縱容或宥恕之認定之問題。準此而論
      ，本件告訴人並未因該切結書而喪失告訴權。
（二）被告與告訴人之夫於八十八年三月間起至十二月間某日止，二人所發生多次之
      性行為，均未經告訴人同意乙節，業據證人乙○○於偵查中證述：伊與被告間
      婚外情事件，被甲○○○發現之後，甲○○○就在八十八年十一月十二日晚上
      十一時許，由被告簽下切結書，但之後在同年十二月間，被告又與伊至國仁旅
      行社，正當伊與被告發生性行為時，甲○○○就衝進房來拍照存證等語明確在
      卷（參見偵查卷第三頁、第二十四頁訊問筆錄），核與證人即告訴人甲○○○
      指述情節相符，且參酌證人即乙○○之女唐郁婷亦證述：該張照片是在簽下切
      結書之後所拍攝的，大約至同年十二月三十一日左右，由甲○○○拿給伊看，
      並向伊抱怨，被告根本未遵守切結書的內容乙節觀之，若告訴人甲○○○對其
      夫與被告之婚外情表示同意，其又何需於簽下切結書之後，仍繼續跟監？是被
      告辯稱伊與乙○○之婚外情，均經告訴人同意云云，實與常情有違，而不可採
      信。本件事證明確，被告前揭犯行洵堪認定。
二、核被告盧素月所為，係犯刑法第二百三十九條後段之相姦罪。被告先後多次犯行
    ，時間緊接，方法相同。觸犯構成要件相同之罪名，為連續犯，應依法加重其刑
    。爰審酌被告之品行、犯罪之動機、目的、相姦之次數、所生危害及犯罪後之態
    度等一切情狀，量處如主文第一項所示之刑，並諭知易科罰金之折算標準，以示
    懲儆。
據上論斷，應依刑事訴訟法第二百九十九條第一項前段，刑法第五十六條、第二百三
十九條、第四十一條第一項前段，罰金罰鍰提高標準條例第二條，判決如主文。
本案經檢察官李宗榮到庭執行職務。
中    華    民    國    九十    年       七       月        十六        日
                                      臺灣台南地方法院刑事第五庭
                                          法  官  謝  家  宜
右正本證明與原本無異。
如不服本判決，應於判決送達後十日內向本院提出上訴狀（須附繕本），上訴於臺灣
高等法院臺南分院。
                                          書記官  魏  芝  雯
中    華    民    國    九十    年       七       月        十六        日
附錄法條：
中華民國刑法第二百三十九條：
有配偶而與人通姦者，處一年以下有期徒刑。其相姦者亦同。


司法院資訊處製作；財團法人民間司法改革基金會備份。
